臺灣高等法院刑事附帶民事訴訟判決　　　94年度附民字第47號
原　　　告　甲○○
被　　　告　乙○○
上列被告因搶奪等案件（本院94年度上訴字第624號），原告提
起附帶民事訴訟，請求損害賠償，本院判決如下：
   主  文
被告應給付原告新臺幣104860元，及自94年4月12日起至清償日
止，按年息百分之五計算之利息。
原告假執行之聲請駁回。
   事  實
甲、原告方面：
一、聲明：
    (一)被告應給付原告新臺幣（下同）104860元，及自起訴狀繕
      本送達被告翌日起至清償日止，按年息百分之五之利息。
    (二)願供擔保，聲請宣告假執行。
二、陳述：
    (一)被告於93年3月4日、93年3 月11日連續傷害原告，刑事部
      分業經檢察官提起公訴，被告提起上訴現於鈞院審理中。
    (二)查被告之侵害行為，使原告精神上遭受莫大打擊，痛苦異
      常，爰求為命被告賠償精神慰藉金100,000 元，另原審受
      傷支出醫療費用2060元，汽車修理費用2800元，三者合計
      104860元，並自起訴狀繕本送達之翌日起至清償日止，按
      年息百分之五計算之利息，並陳明願供擔保宣告假執行。
乙、被告方面：
一、聲明：
    (一)原告之訴及假執行之聲請均駁回。
    (二)如受不利之判決，願供擔保請准宣告免為假執行。
二、陳述：
    (一)93年3月4日確有毆打原告，但否認原告其他指述。
    (二)理由引用刑事判決書所載其否認犯罪事實之理由。
    (三)同意賠償原告請求之醫療費用2060元及汽車修理費2800元
      ，亦同意賠償原告請求之精神慰撫金，但請求分期清償。
   理  由
一、原告主張被告於：(一)民國93年3月4日晚間某時，在基隆市○
    ○街86號，因細故發生爭執，乙○○竟基於傷害人身體之犯
    意，徒手毆打甲○○之雙頰及耳朵，致甲○○受有頭部外傷
    及左耳外傷性耳膜破裂等傷害。(二)93年3 月11日上午11時50
    分許，乙○○駕駛IK─8011號自用小客車，行經基隆市仁愛
    區○○○○○路北上路段大業隧道出口處，停等號誌變換之
    際，發覺前輛1530─DC號自用小客車駕駛人係甲○○，乃下
    車趨前欲與甲○○交談。甲○○因曾遭乙○○毆打，不願再
    與其有何牽扯，堅不搖下車窗，乙○○因而心生不滿，另萌
    傷害、毀損之犯意，徒手自車外猛力捶打甲○○所駕之1530
    ─DC號自用小客車駕駛座旁之車窗，致該片車窗玻璃破碎，
    乙○○即自破裂之車窗將右手伸入車內抓住甲○○之頭髮，
    以左手毆打甲○○之臉部，致甲○○雙手因而受有多處割傷
    、臉部受有多處挫傷之傷害，乙○○之雙手及右手肘亦因此
    受有擦傷、瘀傷等傷害（甲○○涉犯傷害罪嫌部分，業據檢
    察官為不起訴處分）。乙○○見甲○○受傷後，仍拒與其商
    談且欲駕車離開，為能留下甲○○與其解決感情糾紛，乃基
    於妨害人行使權利之故意，伸手拔取甲○○插於汽車電門之
    鑰匙串，然匆忙間僅拔出女住處鑰匙，汽車之鑰匙仍插在
    電門上，乙○○見狀，遂接續伸手入車內取走甲○○置於車
    內之皮包（內有國民
    暴之方式，妨害甲○○得以行使自由離去意思自由之權利，
    嗣因甲○○趁亂間快速將車子切換至外側車道後離去，乙○
    ○始未得逞等情，業經本院刑事判決認定在案，有本院94年
    度上訴字第624 號判決書在卷可查，則原告主張被告對其有
    傷害、毀損、妨害自由等侵權行為事實，堪以認定。
二、本件原告主張其因被告之侵權行為受有損害，支出醫療費用
    2060元、汽車修理費用2800元，業經原告提出工作檢修單、
    發票、長庚醫院收據六張等為證，此二部分被告均願意賠償
    ，業經被告陳明，故上開二部分合計4860元均應准許。
三、原告又主張其受傷，受有精神上之損害，請求賠償100000元
    部分，被告於言詞辯論期日亦表同意，惟請求分期付款，然
    為原告所拒絕，復經本院審酌被告為高中畢業，現在保全公
    司工作，原告為國中畢業，現在風化場所工作，二人所得均
    不高，而原告因被告之二次傷害行為，受有「頭部外傷及左
    耳外傷性耳膜破裂」、「雙手因而受有多處割傷、臉部受有
    多處挫傷」之傷害等一切情狀，認原告因此請求100000元之
    精神慰撫金尚屬合理，應予准許。
四、綜上所述，原告本於侵權行為之法律關係，請求被告賠償
    104860元，及自本件訴狀繕本送達被告翌日即94年4 月12日
    起至清償日止，按照法定利率計算之遲延利息，予以准許。
五、假執行之宣告：兩造陳明願供擔保，分別聲請宣告假執行及
    免為假執行。惟查，本件原告請求之金額僅104860元，依刑
    事訴訟法第506條第1項規定：「刑事訴訟之第二審判決不得
    上訴於第三審法院者，對於其附帶民事訴訟之第二審判決，
    得上訴於第三審法院。但應受民事訴訟法第四百六十六條之
    限制」，而民事訴訟法第466條第1項、第3項分別規定：「
    對於財產權訴訟之第二審判決，如因上訴所得受之利益，不
    逾新台幣一百萬元者，不得上訴」，「前二項所定數額，司
    法院得因情勢需要，以命令減至新台幣五十萬元，或增至一
    百五十萬元」，司法院依上開規定於91年1 月29日以命令提
    高至一百五十萬元，而本件之上訴利益僅有104860元，依前
    述規定不得上訴第三審，故本件於本院判決後即告確定，無
    宣告假執行之必要，故原告聲請宣告假執行為無理由，應予
    駁回。
據上論結，本件原告之訴為有理由，依刑事訴訟法第502條第2項
，判決如主文。
中　　華　　民　　國　　94　　年　　5 　　月　　4 　　日
　　　　　　　　　刑事第七庭審判長法　官  蔡秀雄
　　　　　　　　　　　　　　　　  法　官  蘇素娥
　　　　　　　　　　　　　　　　  法　官  周占春
以上正本證明與原本無異。
不得上訴。
                                 書記官   葉金發
中　　華　　民　　國　　94　　年　　5 　　月　　4 　　日
